# 怎么理解金融资产以公允价值计量不能够提供主体可能的实际现金流

提问人：BC林琴汐 时间：2020-11-29 13:38:00
在国际财务报告9—结论基础里面，看到了这样一句话“...支持者认为特定情况下摊余成本能为特定的金融资产提供相关和有用的信息，因为他提供了主体可能的实际现金流信息。一些反馈者认为公允价值并不能提供这种信息，因为他们假设金融资产在计量日被出售和转让。”
那么，这句话的意思是不是就是说，公允价值相对于摊余成本来说，不能够提供主体可能的实际现金流信息。因为在计量日被卖了，只能够提供当日的现金流信息？

回答人：chenyiwei
这段的含义是：公允价值的定义是“市场参与者在计量日发生的有序交易中，出售一项资产所能收到或者转移一项负债所需支付的价格”，也就是公允价值属于交易价格。交易价格在很多情况下并不能反映出将流入到企业的金融资产未来合同现金流量的发生时间和金额情况。